臺灣嘉義地方法院刑事判決
108年度交易字第397號
公  訴  人  臺灣嘉義地方檢察署檢察官
被      告  陳俊雄


選任辯護人  張顥璞律師
            田欣永律師
            洪懷舒律師
上列被告因業務過失傷害案件，經檢察官聲請簡易判決處刑（10
8年度偵字第4327號），本院認不宜以簡易判決處刑，改依通常
程序審理，並判決如下：
    主  文
本件公訴不受理。
    理  由
一、公訴意旨如附件聲請簡易判決處刑書所載。
二、按告訴乃論之罪，告訴人於第一審辯論終結前，得撤回告訴
    ，又其告訴經撤回者，法院應諭知不受理之判決，刑事訴訟
    法第238條第1項，及第303條第3款定有明文。
三、本件被告陳俊雄因業務過失傷害案件，經檢察官聲請簡易判
    決處刑，認為犯修正前刑法第284條第2項前段之罪，依規定
    須告訴乃論，茲據告訴人柯語柔於本院審理中聲請撤回告訴
    ，有撤回告訴狀在卷可憑，依照前開法條之規定，自應諭知
    不受理，並不經言詞辯論為之。
據上論結，應依刑事訴訟法第303條第3款、第307條，判決如主
文。
中　　華　　民　　國　　110 　年　　3 　　月　　15　　日
                  刑事第七庭  審判長法  官  蘇姵文
　　　　　　　　　                  法  官  洪裕翔
　　　　　　　　　                  法  官  凃啟夫
以上正本證明與原本無異。
如不服本判決應於收受判決後20日內向本院提出上訴書狀，並應
敘述具體理由；其未敘述上訴理由者，應於上訴期間屆滿後20日
內向本院補提理由書（均須按他造當事人之人數附繕本）「切勿
逕送上級法院」。告訴人或被害人如對於本判決不服者，應具備
理由請求檢察官上訴，其上訴期間之計算係以檢察官收受判決正
本之日期為準。
中　　華　　民　　國　　110 　年　　3 　　月　　15　　日
                                   書記官　張菀純
附件：
臺灣嘉義地方檢察署檢察官聲請簡易判決處刑書　
                                     108年度偵字第4327號
　　被　　　告　陳俊雄　男　49歲（民國00年0月00日生）
　　　　　　　　　　　　住嘉義縣○○鄉○○街00巷00號
　　　　　　　　　　　　國民身分證統一編號：Z000000000號
上列被告因業務過失傷害案件，業經偵查終結，認為宜以簡易判
決處刑，茲將犯罪事實及證據並所犯法條分敘如下：
　　　　犯罪事實
陳俊雄從事農藥推銷之職業，平常駕駛車輛搬運貨物，為以駕
  駛為業務之人。陳俊雄於民國106年8月5日下午6時許，原本應
  注意不得在車道上置放任何遮蔽駕駛人視線之物品，依當時之
  情形，並無不能注意之情事，竟未盡上開注意之義務，將車牌
  號碼為000-0000號之普通自用小貨車，停在嘉義市四維路西側
  之南向慢車道之左側，遮蔽其他駕駛人的視線。嗣106年8月6
  日上午8時40分許，在嘉義市四維路、姜安街之交岔路口，賴
  憲霖（業據臺灣嘉義地方法院於108年3月29日，以108年度交
  易字第33號為不受理之判決）駕駛車牌號碼為00-0000號之普
  通自用小客車，沿嘉義市四維路東側北向之快車道自南左轉向
  西穿越上開交岔路口，柯語柔騎乘車牌號碼為000-0000號之普
  通重型機車沿嘉義市四維路自北向南之方向，穿越同一交岔路
  ，賴憲霖、柯語柔等2人，均被車牌號碼為000-0000號之普通
  自用小貨車遮蔽視線，致均未發現對方之來車，而閃避不及，
  兩車相撞，致柯語柔人車倒地，受有頭部外傷硬腦膜下出血、
  股骨幹骨折、創傷性硬腦膜下出血，併失智症，日常生活需人
  照顧無法自理，終身缺乏工作能力，永久不能逆之神經學傷害
  、腦力受損等重傷害。
案經柯語柔告訴偵辦。
　　　　證據並所犯法條
被告陳俊雄自白上列全部犯罪事實，並有驗傷診斷證明書、交
  通部公路總局車輛行車事故覆議會覆議意見書（0000000案）
  、道路交通事故現場圖、道路交通管理事件調查報告表㈠㈡、道
  路交通事故肇事人自首情形紀錄表、員警之採證照片及監視器
  翻拍照片等附卷可稽，被告之犯嫌足以認定。
被告陳俊雄行為後，刑法第284條第2項前段之法定刑已於108年
  5月29日修正公布，將原先之「1年以下有期徒刑、拘役或1,00
  0元（已提高為新台幣3萬元）以下罰金」之規定，修正為「1
  年以下有期徒刑、拘役或新台幣10萬元以下罰金」，並自108
  年5月31日施行，足見修正後刑法第284條第2項前段之規定，
  已將法定刑提高為「1年以下有期徒刑、拘役或新台幣10萬元
  以下罰金」，比較新舊法結果，自以修正前刑法第284條第2項
  前段之規定有利於被告，是依刑法第2條第1項前段之規定，被
  告所犯業務過失致人受傷之犯行，自應適用行為時法即108年5
  月31日日修正施行前刑法第284條第2項前段之規定。被告所2
  項前段之業務過失傷害罪嫌。查犯罪之被害人，得為告訴，刑
  事訴訟法第232條定有明文，所謂被害人，指因犯罪行為而直
  接被害之人而言，非因犯罪直接受其侵害，即不得認為該條之
  受害人。被害人柯語柔（00年00月00日生）與柯語柔的母親李
  嘉惠於108年2月26日，同時提出告訴，惟柯語柔已成年，又柯
  語柔固於107年7月20日，由臺灣嘉義地方法院（以下均簡稱為
  嘉義地院），以107年度監宣字第187號裁定，選定李嘉惠為監
  護人，惟嘉義地院另於107年12月6日，以107年度監宣字第280
  號裁定，撤銷前裁定，又於108年3月19日，以108年度家聲抗
  字第2號裁定，駁回李嘉惠之抗告而確定，依民事訴訟法第491
  條第1項規定，無停止執行之效力，故李嘉惠於提出告訴時，
  並非柯語柔的法定代理人，故李嘉惠提出告訴不合法，自不能
  認定為告訴人，併予敘明。
依刑事訴訟法第451條第1項聲請逕以簡易判決處刑。
　　此致
臺灣嘉義地方法院
中　　華　　民　　國　　108 　年　　8 　　月　　21　　日
　　　　　　　　　　　　　    檢察官  詹喬偉